臺灣板橋地方法院民事裁定（節本）　九十一年度整字第一號
　　聲　請　人　尚德實業股份有限公司
　　法定代理人　丁○
　　　　　　　　　　　　　　.
　　代　理　人　甲○○
　　　　　　　　丙○○
右聲請人聲請公司重整事件，本院裁定如左：
    主      文
尚德實業股份有限公司准予重整。
選派丙○○、臺灣省合作金庫佳里支庫、開立工程股份有限公司為重整人。
選任詹瑞展律師、乙○○會計師、花蓮中小企業銀行永和分行為重整監督人。
債權及股東權申報期間及場所：民國九十一年六月二十一日起至同年七月二十二日止
，在臺北市○○○路一０二號七樓眾信聯合會計師事務所。記名股東之權利依股東名
簿之記載，無須申報。
所申報債權及股東權之審查期日及場所：民國九十一年八月一日下午二時，在本院新
民庭大樓第三法庭。
第一次關係人會議期日及場所：民國九十一年八月十五日上午十時，在臺南縣佳里鎮
民安里同安寮八十一之一號。
聲請程序費用由尚德實業股份有限公司負擔。
    理      由
壹、聲請意旨（略）。
貳、經本院依公司法第二百八十四條第一項之規定，徵詢經濟部、財政部證券暨期貨
    管理委員會、行政院農業委員會、行政院勞工委員會，其等之意見如次（略）。
參、復經本院依公司法第二百八十五條第一項前段之規定，選任周志誠會計師、詹瑞
    展律師為檢查人，命就公司法第二百八十五條第一項後段各款所列事項予以調查
    ，其等提之調查報告如次（略）。
肆、本院綜合前述各種意見及調查結果，認：
一、尚德實業公司成立於六十一年十月，設立時資本額四０００千元初期經營佳里，
    學甲兩牧場，飼養種雞、種豬、生產雛雞、毛豬。伴隨著台灣經濟的成長尚德公
    司之資本額及營業範圍亦逐漸擴大；六十五年開始生產雞、豬完全配合飼料，並
    於六十九年八月與美國飼料廠技術合作，擴大生產雞、豬、鴨、魚、鰻等配合飼
    料；七十六年開始製造冰淇淋、雪糕等冰品，八十一年九月開始製造冷凍食品．
    ．．，故早期尚德公司業務的擴充，生產係環繞在食品業上、下游的垂直整合加
    工，業務發展亦當稱平順，七十一年九月八日並獲證期會核准股票上市掛牌買賣
    。八十二年底，由於尚德公司除擁有可觀之不動產外，其股本僅十億元，且當時
    公司之經營階層持有公司已發行股份總額，未過半數，市場籌碼零亂，而適逢尚
    德公司之董監事將於八十三年改選，故市場派任打著入主尚德公司經營之口號，
    一路自市場吃進尚德公司股票。83年6月，尚德公司舉行董監事改選，市場派未
    能取得尚德公司經營權，因此與公司派結下樑怨，尚德實業公司經營權之爭自此
    揭開序幕，其間並發生股東會進行中市場派人士遭黑道持槍恐嚇，尚德實業總公
    司遭不明人士槍擊四十八發子彈，該公司董事會鬧雙胞，並創下臺灣有史以來上
    市公司連續二年未召開股東常會之記錄。除經營權之爭外，八十六年三月，臺灣
    本島爆發口蹄疫，對以飼料、畜產、冷凍食品為業之尚德實業公司更造成嚴重之
    衝擊，自此尚德實業公司之營運每況愈下，經統計，尚德實業公司自八十五年至
    九十年共發生經營虧損達0000000仟元。而經營的持續虧損，亦是造成尚
    德實業公司財務困難的最主要原因。尚德實業公司董監事經營權之爭終於在八十
    七年二月臨時股東會中市場派人士取得經營權而落幕，唯多年來的經營權之爭，
    再加上口蹄疫肆虐結果早已重創尚德公司之營運根基。八十七年六月，尚德實業
    公司現在經營階層在無心插柳情況下復從市場派人士取得公司之經營權。現在經
    營者有感於臺灣傳統食品產業數十年來，在經歷產業環境結構性之轉變下，低附
    加價值之產業在臺灣已不易生存，加上近年來該公司業務及財務表現不盡理想，
    而電子市場蓬勃發展，故該公司經重新思考經營方向後於八十九年跨出第一步，
    成立電子部門，從事電子材料之批發及零售，另為能吸收相關電子產營經驗，帶
    領該公司轉型跨足高科技事業領域，於九十年八月二十三日因臨時股東會通過與
    生產印刷電話板之騰元電子公司合併。然由於市場景氣不佳，該公司往來廠商退
    票情況日益嚴重，造成尚德公司營運週轉金嚴重不足；再者該公司在深受經濟景
    氣持續低迷之影響下，營業額下挫，營業日漸困難，每月利息負擔過於沈重，終
    致九十年十月二十六日因資金不足跳票。尚德公司為先解決資金缺口，於九十年
    十月二十九日經董事會同意撤回與騰元電子公司之合併案。孰料因印刷電路板業
    景氣不佳，加上市場競爭激烈，致使整個印刷電路板業陷入低潮，騰元電子公司
    亦發生財務危機，並於九十年十一月中旬宣佈關廠，由於該公司在與騰元電子公
    司商談合併之過程中，已代為承接部分業務，在該業務之應收帳款並無法如期收
    回，相對之應付票據卻紛紛到期，加上尚德實業公司因該合併案業已投入相當之
    資金及人力，致資金缺口越滾越大，使公司經營雪上加霜，跳票事件持續發生，
    而於九十年十一月九日遭票據交換所公告為拒絕往來戶，並經臺灣證券交易所公
    告於九十一年一月十七日終止上市。
二、依據檢查人周志誠會計師之意見，認尚德實業公司之財務現況及現今所經營之各
    項產業分析，其未來應較不具發展性；惟考量其所擁有之資產及公司負責人所提
    供擔保之資產應足以清償積欠銀行之債務；且評估其合作對象之財務能力及經營
    能力，應尚具使尚德實業公司重建更生之能力。另依據檢查人詹瑞展律師之意見
    ，認尚德實業公司債務巨大，依目前利率計算每年應負擔之財務費用，為四千二
    百萬元。尚德實業公司如能獲得重整，如預計損益表顯示，開始第一年度營業在
    不計財務負擔下，尚屬虧損，唯虧損仍在可控制範圍。因此其第一年並無負擔財
    務費用之能力。尚德實業公司之第三年，在不計財務負擔下已發生盈餘，唯負擔
    財務費用之能力尚屬薄弱。自第三年起至第六年止，尚德實業公司之正常營業所
    產生之盈餘，逐年增強；到第六年，即使排除償債計劃，其負擔財務費用之力已
    達七成。到第七年，尚德實業公司即可十足負擔財務費用。基於上述，尚德實業
    公司如能獲得重整裁定，其本業如正常營業，則九十七年，即可完全負擔財務費
    用。上開負擔財務費用能力之體現，仍受相當因素之影響，唯尚德公司若能於九
    十二年順利以債作股，則至九十三年，即可完全負擔財務費用。雖然預計顯然自
    九十二年起，營業即可轉虧為盈，但是尚德實業公司重整中，一方面對外之融資
    不易，再者，股東之增資，亦難預期；在未來殷切之資金需求下，仍應與債權人
    酌商，降低利潤，延期付息，則其完全負擔財務之能力，將可提前於九十二年即
    可展現。故尚德實業公司雖然債務巨大，財務負擔沉重，但本業並非無利何圖，
    依財務預計，則至九十七年，即可完全負擔財務費用，且若能與債權人酌商，降
    低利率，延期付息，則其完全負擔財務之能力，將可提前於九十二年即可。另聲
    請人所提重整之可能性（一）營運資本來源：依公司所提重整方案，揭示營運資
    金來源分為部份現金增資款及裁定重整後正常營運所產生之現金流入，關係現金
    增資款項，核尚德公司現經營者股權集中，且佔多數，如期完成增資並募足股款
    應屬可能；另正常營運後之現金流入，檢視尚德公司人事組織並非繁雜龐大，故
    精簡人事、提高效率同時，配合景氣復甦，乃尚德公司既有行銷通路，預期產生
    現金流入亦屬可行。（二）資產估價：按尚德公司所提資產價值，皆依據帳列減
    本及公告現值估算，非按市價計算，並依此計算方式配合九十年十二月三十一日
    會計師查核簽證之資產負債表，顯示股東權益項下尚有餘額45,753仟元，顯示資
    產大於負債，就鑑價與市價比較，應屬實在。（三）償債方案：依償債所示係以
    部份現金增資款及處置閒置資產所得價金為來源，依核查所示資料，考量該公司
    聲請狀所示大部份預估二年內處分，依目前大環量，預估二年內，應較無重大變
    數，如能順利處分，配合公司營運正常，據此，償債應屬可行。再尚德實業公司
    ，為國內知名之上市公司，商譽甚佳。目前員工109人，經驗豐富，全省行銷通
    路甚佳。不料因大環境影響及投資電子業失利，致公司陷於困境，如不能繼續經
    營，對社會投資大眾、債權人及員工均屬重大傷害，誠極可惜。依前所述，公司
    及廠房設備均屬正常，且食品業並非夕陽工業，尤其尚德公司所著重冰品業，依
    目前當場狀況，公司之設備及土地處分利用亦屬可行之道，如能妥善擬具重整計
    劃，並獲關係人認可，逐一履行，公司仍具經營價值。
三、另經濟部派員赴該公司暨工廠實地查訪結果如下：
    （一）水產飼料仍營運中，設備狀況尚屬良好。
    （二）冰品部門因目前係淡季，尚未開工，惟設備仍新。
    （三）冷凍調理食品仍生產中，且致力製程改善及成本降低，應有可為。
    （四）在我國加入ＷＴＯ之後，國內市場開放，進口關稅調降，相關原料或半成
          品取得成本降低，可助於提昇產業競爭力。ＧＭＰ及ＣＡＳ優良食品認證
          ，將來可透過加強行銷及產品多樣化，將有助於該公司鞏固市場，並有助
          於重整成功。
四、行政院勞工委員會之意見為：
    關於尚德實業公司聲請重整一案，經查該公司積欠勞工工資所生之爭議已協調（
    調解）成立，目前正依協議內容償還中；另該公司現有一百餘位員工，如任其破
    產，將造成嚴重之失業問題，影響一百多個家庭之生計，請列入裁定之考量。
五、行政院農業委員會之意見為：
    就該公司營業項目中與本會業務相關者，提供意見如後：
    （一）尚德實業公司以生產水產飼料為主，未產製畜產飼料。該公司近五年之飼
          料產量有逐年下降之趨勢，其九０年終申報之產量為四、九九六公噸。依
          本會八九年農業統計年報資料，國內水產飼料由八六年之五三萬公噸逐年
          遞減至八九年之四三．五萬公噸，整體水產飼料業並無成長的空間。
    （二）該公司食品部業務以生產內銷冷凍調理食品為主，自八七年起為本會ＣＡ
          Ｓ優良食品認證制度會員廠商，在市場上擁有自己的品牌及通路，其申報
          產品年銷售總金額近年來均達二億元以上（除九０年為九千餘萬元）；國
          內冷凍調理食品具有近百億元的市場規模，該公司如能正常營運及加強研
          發新產品，應尚有發展空間。
六、綜合前述考量，為兼顧債權人及股東等之權益，並安定公司員工之生活（因本院
    如不准重整，則公司員工立即失業），進而促進農業、工業之發展，繁榮社會與
    經濟，尚宜予尚德實業公司重生之機會，聲請人聲請尚德實業公司重整，核與公
    司法之規定並無不合，應予准許。
伍、茲並依公司法第二百九十條第一項之規定，選派丙○○（尚德實業公司法定代理
    人之特別助理）、臺灣省合作金庫佳里支庫（聲請人之第二大債權銀行）、開立
    工程股份有限公司（欲與聲請人合作之對象）為重整人。暨依同法第二百八十九
    條第一項之規定，選任詹瑞展（律師，按詹律師有國產汽車股份有限公司與大穎
    企業股份有限公司重整監督人之實務經驗）、乙○○（會計師，按陳會計師有國
    產汽車股份有限公司與大穎企業股份有限公司重整監督人之實務經驗）、花蓮中
    小企業銀行永和分行（聲請人之最大有擔保債權銀行）為重整監督人。本院並核
    定關於債權及股東權之申報、審查及第一次關係人會議之期日及場所等如主文所
    示。
陸、結論：依非訟事件法第八條第二項、民事訴訟法第九十五條、第七十八條，裁定
    如主文。
中　　　華　　　民　　　國　　九十一　年　　　六　　　　月　　二十一　　日
                          臺灣板橋地方法院民事第二庭
                              法　官　許必奇
右為正本係照原本作成。
如不服本裁定應於送達後十日內向本院提出抗告狀。
中　　　華　　　民　　　國　　九十一　年　　　六　　　　月　　二十一　　日
                              書記官　許清琳
